ja: 車両用ポリッシュ塗布方法: ダブルアクション (DA) / オービタルポリッシャー; 手作業のみ; 手作業または機械; ロータリーポリッシャー; その他
zh-CN: 车辆抛光剂使用方法: 双动 (DA)/轨道抛光机; 仅手持; 手工或机器; 旋转抛光机; 其他
da: Påføringsmetode for bilpolish: Dual-action (DA)/excentrisk polermaskine; Kun i hånden; I hånden eller maskine; Roterende polermaskine; Andet
zh-TW: 汽車拋光劑塗抹方式: 雙動 (DA)/軌道式拋光機; 僅限手動; 手動或機械; 旋轉拋光機; 其他
sl-SI: Metoda (način) nanašanja avtomobilskega polirnega sredstva: Dvojno delovanje (DA)/orbitalni polirni stroj; Samo ročno; Ročno ali strojno; Rotacijski polirni stroj; Drugo
tr: Araç cilası uygulama yöntemi: Çift hareketli (DA)/orbital polisaj makinesi; Sadece elle; Elle veya makineyle; Rotary polisaj makinesi; Diğer
sk-SK: Metóda aplikácie laku na vozidlo: Dvojčinná (DA) / orbitálna leštička; Iba ručne; Ručne alebo strojom; Rotačná leštička; Iné
th: วิธีการสมัครขัดสีรถยนต์: เครื่องขัด Dual-action (DA)/เครื่องขัดข้อเหวี่ยง; ขัดด้วยมือเท่านั้น; ขัดด้วยมือหรือเครื่อง; เครื่องขัดโรตารี; อื่นๆ
vi: Phương pháp đánh bóng xe: Máy đánh bóng tác động kép (DA)/quỹ đạo; Chỉ đánh bóng bằng tay; Bằng tay hoặc máy; Máy đánh bóng xoay vòng; Khác
fi: Ajoneuvon kiillotusaineen levitysmenetelmä: Epäkeskokiillotuskone (DA); Vain käsin; Käsin tai koneella; Pyörivä kiillotuskone; Muu
hr-HR: Aplikacija za poliranje vozila: Polirka s dvostrukim djelovanjem (DA) / Orbitalna polirka; Samo ručno; Ručno ili strojno; Rotacijska polirka; Ostalo
en: Vehicle polish application method: Dual-action (DA)/orbital polisher; Hand only; Hand or machine; Rotary polisher; Other
hu: Járműpolírozási módszer: Kettős működésű (DA)/excentrikus polírozó; Csak kézi; Kézi vagy gépi; Rotációs polírozó; Egyéb
ro-RO: Metoda de aplicare a soluției de lustruit (polish) auto: Mașină de polișat cu acțiune dublă (DA) / orbitală; Doar manual; Manual sau cu mașina; Mașină de polișat rotativă; Altele
el: Μέθοδος εφαρμογής γυαλιστικού οχήματος: Στιλβωτής διπλής δράσης (DA)/τροχιακός; Μόνο στο χέρι; Στο χέρι ή με μηχάνημα; Περιστροφικός στιλβωτής; Άλλο
cs: Způsob aplikace lestěnky na vozidla: Excentrická leštička (DA) / orbitální leštička; Pouze ručně; Ručně nebo strojně; Rotační leštička; Jiné
pl: Metoda aplikacji politury samochodowej: Polerka Dual-Action (DA) / orbitalna; Tylko ręcznie; Ręcznie lub maszynowo; Polerka rotacyjna; Inne
nl: Voertuigpolish applicatiemethode: Dual-action (DA)/excentrische polijstmachine; Alleen met de hand; Met de hand of machinaal; Roterende polijstmachine; Overige
bg-BG: Метод за нанасяне на автомобилен полир: Орбитална полираща машина (DA); Само на ръка; На ръка или машинно; Ротационна полираща машина; Друго
es: Método de aplicación para pulir vehículos: Pulidora de doble acción (DA)/orbital; Solo a mano; A mano o a máquina; Pulidora rotativa; Otro
ko: 차량 광택제 도포 방법: 듀얼 액션(DA)/오비탈 폴리셔; 수작업 전용; 수작업 또는 기계 작업; 로터리 폴리셔; 기타
de: Anwendungsmethode der Fahrzeugpolitur: Dual-Action (DA)/Exzenterpoliermaschine; Nur von Hand; Von Hand oder maschinell; Rotationspoliermaschine; Sonstiges
fr: Mode d’application du polish automobile: Polisseuse double action (DA)/orbitale; À la main uniquement; À la main ou à la machine; Polisseuse rotative; Autre
lt-LT: Transporto priemonės poliravimo priemonės naudojimo būdas: Dvigubo veikimo (DA) / orbitinis poliruoklis; Tik rankomis; Rankomis arba mašina; Rotacinis poliruoklis; Kita
ru: Способ нанесения автомобильной полироли: Полировальная машина двойного действия (DA)/орбитальная; Только вручную; Вручную или машинкой; Роторная полировальная машина; Другое
pt-PT: Método de aplicação de polimento de veículos: Polidora de dupla ação (DA)/orbital; Apenas manual; Manual ou máquina; Polidora rotativa; Outro
sv: Metod för fordonspolering: Dual-action (DA)/oscillerande polermaskin; Endast för hand; För hand eller maskin; Roterande polermaskin; Övrigt
it: Metodo di applicazione del lucidante per veicoli: Lucidatrice a doppia azione (DA)/orbitale; Solo a mano; A mano o a macchina; Lucidatrice rotativa; Altro
nb: Bruksmetode for bilpolering: Dual-action (DA)/orbital poleringsmaskin; Kun for hånd; For hånd eller maskin; Roterende poleringsmaskin; Annet
pt-BR: Polidor veicular método de aplicação: Politriz dupla ação (DA)/orbital; Apenas manual; Manual ou máquina; Politriz rotativa; Outro